---
title: '190701'
author: "Lee"
date: '2019 7 01 '
output: html_document
---

```{r setup, include=FALSE}
knitr::opts_chunk$set(echo = TRUE)
```

##### 1. 다음의 값을 R 내장함수를 이용하여 구하시오.
###### 1) 시행횟수가 6이고 표준편차가 1/3인 이항분포에서 성공횟수가 3이 될 확률
###### 2) 평균이 170이고 표준편차가 6인 정규분포에서 상위 20%되는 사람들의 키 범위
###### 3) 자유도가 3인 카이제곱분포에서 누적확률이 95%일 때의 값
###### 4) 자유도가 2인 T-분포에서 누적확률이 0.975일 때의 값
###### 5) 표준정규분포에서 확률변수의 값이 1일 때의 누적확률
```{r}

```
<br><br>

##### 2. 다음의 문항이 베르누이 시행인지 판단하시오.
###### 1) 영화관에서 줄을 기다리는 시간을 측정한다.
###### 2) 전화가 왔을 때, 전화를 한 사람이 여자인지를 측정한다.
###### 3) 주사위를 한 번 던졌을 때, 나오는 숫자를 체크한다.
###### 4) 동전의 앞면이 위로 향하고 있는지 체크한다.
###### 5) 사람의 눈이 녹색인지 체크한다.
```{r}
print("XOXOX")
```
<br><br>

##### 3. R 내장 데이터인 "iris"를 이용하여 다음을 구하시오.
###### "setosa" 종 Sepal.Length의 모평균에 대한 95% 신뢰구간
```{r}

```
<br><br>

##### 4. 한 농구선수가 자유투를 던지면 10번중에서 7번을 성공한다고 할 때 다음을 R을 이용하여 풀이하시오.
###### 1) 이 선수가 자유투를 10번 던져서 9번 이상 성공할 확률을 구하시오.
```{r}
n <- 10
p <- 7/10
x <- 0:n
px <- dbinom(9, 10, 0.7)
px
```
<br><br>

###### 2) 이 선수가 자유투를 10번 던질 때 5번 이상 8번 이하로 성공할 확률을 구하시오.
```{r}
x <- pbinom(8, 10, 0.7)
y <- 1-pbinom(5, 10, 0.7)
x+y
```
<br><br>

##### 5. 다음을 R을 이용하여 검정하시오.
###### 2006년 조사에 의하면 한국인의 1인 1일 평균 알코올 섭취량이 8.1g이다. 2008년 무작위로 뽑은 알코올 섭취량은 다음과 같다.(16.90, 13.21, 15.67, 9.87, 13.15, 9.98, 3.56, 14.50, 8.12, 6.97) 평균 알코올 섭취량이 달라졌다고 할 수 있는가?
```{r}
alcohol <- c(16.90, 13.21, 15.67, 9.87, 13.15, 9.98, 3.56, 14.50, 8.12, 6.97)
shapiro.test(alcohol)
t.test(alcohol, mu=8.1)
```
<br><br>

##### 6. 정규분포에서 from <= X <= to 의 확률을 구하는 함수
###### rangenorm(from, to, mean, sd)을 작성하고 rangenorm(-1.96, 1.96, 0, 1)의 값을 구하시오.
```{r}

```
<br><br>

##### 7. mpg 데이터셋에서 다음을 검정해 보시오.
###### 1) subcompact 자동차와 midsize 자동차의 도시 연비
```{r}
library(ggplot2)
mpg <- mpg
mpg$hwy[mpg$class=="subcompact"]
shapiro.test(mpg$hwy[mpg$class=="subcompact"])
qqnorm(mpg$hwy[mpg$class=="subcompact"]) ; qqline(mpg$hwy[mpg$class=="subcompact"])
mpg$hwy[mpg$class=="midsize"]
shapiro.test(mpg$hwy[mpg$class=="midsize"])
qqnorm(mpg$hwy[mpg$class=="midsize"]) ; qqline(mpg$hwy[mpg$class=="midsize"])
library(dplyr)
mpg1 <- mpg %>%
  filter(class %in% c("subcompact","midsize"))
wilcox.test(mpg1$hwy~mpg1$class)
var.test(mpg1$hwy~mpg1$class)
t.test(mpg1$hwy~mpg1$class,var.equal=F)
```
<br><br>

###### 2) 일반 휘발유(r)와 고급 휘발유(p)의 고속도로 연비
```{r}
mpg$cty[mpg$fl=="r"]
shapiro.test(mpg$cty[mpg$fl=="r"])
qqnorm(mpg$cty[mpg$fl=="r"]) ; qqline(mpg$cty[mpg$fl=="r"])
mpg$cty[mpg$fl=="p"]
shapiro.test(mpg$cty[mpg$fl=="p"])
qqnorm(mpg$cty[mpg$fl=="p"]) ; qqline(mpg$cty[mpg$fl=="p"])
mpg2 <- mpg %>%
  filter(fl %in% c("r","p"))
wilcox.test(mpg2$cty~mpg2$fl)
var.test(mpg2$cty~mpg2$fl)

t.test(mpg2$cty~mpg2$fl,var.equal=F)
```
<br><br>

##### 8. 다음을 R을 이용하여 적합도를 검정하시오.
###### 멘델이 제안한 유전법칙에 의하면 순종의 둥글고 황색인 완두(RRYY)콩과 주름지고 녹색인 완두(rryy)콩을 교배하면 2대째 발현되는 완두콩의 형질은 둥글고 황색, 둥글고 녹색, 주름지고 황색, 주름지고 녹색이 9 : 3 : 3 : 1 의 비율로 나타난다고 한다. 멘델의 유전법칙이 맞는지 확인하기 위해 실험한 결과 각 형질별 개체수가 순서대로 322, 109, 99, 29개가 나타났다. 실험 결과는 멘델이 제안한 비율 9 : 3 : 3 : 1의 비율에 맞게 나타난 것인지 통계적 가설검정을 하시오.
```{r}
x <- c(322, 109, 99, 29)
chisq.test(x, p=c(9, 3, 3, 1)/16)
```
<br><br>

##### 9. R 내장 데이터인 "women"을 이용하여 다음을 구하시오.
###### 키(Height)와 몸무게(Weight)의 곡선회귀분석을 통한 회귀식(단, 2차식으로 구할 것)
```{r}

```
<br><br>